# 没有取得发票但已支付款项的费用在报表如何列报

提问人：芳草凄 1991 时间：2017-06-02 20:52:40
请教陈版主，企业付一笔 13000 的费用款，但是一直未取得发票，此笔款项在报表上如何列示，1.直接计入费用，然后汇算清缴时候纳税调增，2.在取得发票之前计入预付账款，收到发票之后转入费用？另外，如果好几年一直未取得发票该如何处理？谢谢了。

回答人：chenyiwei
会计上确认费用并不必须以取得发票为前提。因此在有其他证据证明该笔费用真实发生的前提下，应采用你说的方法 1 。好几年一直未取得发票的情形，如果一直挂账，应按前期差错予以更正。